# Meeting Minutes

## UI-Composition 

- @Sebastian: Jan für AOG Meeting am 26.10. einladen

## AOG Budget 2018

**Erwartetes Budget i.H.v. 20.000€ für die AOG 2018 setzt sich aus folgenden Punkten zusammen:**

- Consulting
	- 6 Tage à ~ 1500€ (-> alle 2 Monate ein Tag)
- Fortbildung / Schulung
	- 4 AOG'ler à ~ 2000€	
- als Stakeholder von PaaS 3000€ für Infrastrukturtests auf AWS 

## Review SCO

- RabbitMQ als zentrale Stelle kritisch
- denormalizer als Bezeichnung ist missleading
- denormalizer ist eine zentrale Stelle, welche durch angrenzende Aufgaben (zB Emails, Invoice, ...) potentiell stetig wächst --> "DomainEvent-CommandMapper"
- Handling für invalide Domain-Events? --> ggf. RabbitMQ dead-lettering nutzen!?

## correlationID

Fragestellung: 

- Unterschiedliche Ids für unterschiedliche Flows? 
- Fallse ja, wie sollten sie heißen?
- Wie sollte die Struktur (string oder object, wichtig, weil Envelope)?
- Was ist die "Lebenszeit"?

-> erstes Ziel: es sollte eine Möglichkeit geben, dass alle angrenzenden Domain-Events des signup-flow's mittels einem Identifier filterbar sind

-> Fragestellung / bzw. was wollen wir eigentlich erreichen, noch unklar.

## Nächstes Mal

- Neuverschicken von Domain-Events
- @Sebastian: Review PAYC am 26.10.
- Akka Cluster "vs." K8s Cluster - status!?
- Vorstellung UI-composition Jan
- correlationID (siehe meeting minutes 19.10.)
- shared Ressourcen reorganisieren (aktuell sehr verstreut)
- erste Blog Einträge
- PaaS @AOG