# Meeting Minutes

## Abstimmung zu Treffen

- @Krisztina: PO Material besorgen (Vision Subscription Solution, Abgrenzung Competitors / USPs)
- @Nico: server-side rendering aufschlauen
- @Nico: Dokument vorbereiten

## aktueller Stand ThoughtWorks

- Erstkontakt mit "Bernd"
- an sich macht TW keine reviews von bestehendem in Form von Workshops, aber da für TW interessant (tech. Stack, Orga-Struktur) => Ausnahmeregelung
- interne Ausschreibung bei TW -> Wer will?
- 4 Tage x 2 Personen á 2500€ => 20k
    -> Kosten auf 2 Tage reduzieren möglich? => 10k

=> @Pete: andere Anbieter kontaktieren?
    - CodeCentrics
    - + xxx? (Inovex)

## Helm POC II

- in Wochen im all OG Meeting, zuerst Themen für alle betreffend, danach AOG u QOG vorstellen, brainstormen und Plan machen

> Erkenntnisse aus dem helm poc II (https://git.sub.rocks/identity-hub/poc-helm/blob/master/README.md)

## Unterhaltung mit Zalando bzgl. Tailor

- Paradigmen: 
    1. es gibt keine Kommunikation zwischen einzelnen Fragmenten
        -> jegliche Kommunikation verläuft über das Backend
    2. kein Fragment im Fragment (Verschachtelung)
- Zalando setzt REACT ein und shared common libraries auf einer Seite (äquivalent zu dem Tailor REACT Bsp)
- main Contributor von Tailor ist sehr offen Fragen zu beantworten und zu helfen

## nächstes Mal

- graphlQL facade (API)
- big picture malen
- @Sebastian (19.04.): Strategie wie PAYC / EBS aufgetrennt werden -> Architekturschaubild -> Vision
- Wo gehört customization hin? Siehe meeting minutes: 2018-04-12
- Wie kann man Teams optimal auslasten? Siehe meeting minutes: 2018-04-12 (Beispiel customization)
- User-Agent -> Backend: API Host nutzen!? Aktuell besteht eine Divergenz
- FOG / QOG? -> Info's von Zalando zu Tailor sharen
- Kafka-packages: "NotCoordinatorForGroupException"
- Aktuelle Vorhaben bzgl. APIs
- review AWS Budget 2018 vs. current
- Abstimmung bzgl. Importieren von existierendem Business sharen
