# Meeting Minutes

## cleverbridge-ui

- support für v5.x zum Mai einstellen
- alle sollten zu cleverbridge-ui v6.x umstellen (REACT 16, material-ui v1)
- cleverbridge-ui wird modularisiert (d.h. z.B. layout, fonts, ...) -> in den UI Projekten nicht mehr den "Klotz" als dependency
- styleguidisten von cleverbridge-ui trennen

## client-integration

- Fokussierung zunächst auf Neukunden
- "kleines" [einfaches Modell zum Starten](https://git.sub.rocks/aog/documentation/raw/master/client-integration/szenario1.1.png)
- client ist hier gefragt zwischen Bestandskunden und Neukunden (auf unserer Plattform) unterscheiden zu können -> client sollte "Häppchenweise" Neukundengeschäft shiften und (möglicherweise) später Bestandskundengeschäft migieren (oder auslaufen lassen)
- @Nico: Einladung; AOG vermittelt POs den "kleinen" Lösungsvorschlag (12.04. im AOG Slot)

## production Environment

- aktuell noch nicht aufgesetzt, da bei PaaS noch grundlegende Optimierungen (multi-master K8s, Ingress, ...)
- Environment sollte nicht erst zwei Wochen vor Meilensteinende aufgesetzt werden --> @PaaS: Wann?

# nächstes Mal

- @Sebastian (12.04.): Strategie wie PAYC / EBS aufgetrennt werden -> Architekturschaubild -> Vision
