# Meeting Minutes

## FOG backlog

- "stitch"
	- binnen der nächsten 4 Wochen soll es den ersten Wurf geben
- cleverbridge-ui -> REACT 16, material v1
	- Jonah hat prh client-ui auf REACT 16 umgestellt (einfacher als gedacht)
	- man kann neue material-ui gleichzeitig mit der alten nutzen
	- alle Teams können asap loslegen
- bundling
	- Optimierung der Auslieferung der App
- material-design Vorgaben adaptieren 

## QOG: Continious delivery

- QOG hat den aktuellen Wurf vorgestellt: https://git.sub.rocks/qog/documentation/blob/master/continuous-delivery/deployment-pipeline.png
- AOG hat Requirements gezeigt: https://git.sub.rocks/aog/documentation/blob/master/continuous-delivery/requirements.md
- Diskussion um "Integration Environment"
- Anforderung das bis einschl. system e2e die Tests und qualitiy gates lokal ausgeführt werden können
- Prio (IDEE
	- integration environment
	- Ingress
	- CD pipeline
	- "review" environment
- @QOG: CD Übersicht etwas visionärer (etwaige Qualitygates der Zukunft einfügen) -> um eine vollständigeres Anforderungsprofil für PaaS...
	- nicht zur unmittelbaren Umsetzung
	- "Ausbaustufen" müssen defniert werden 

## QOG: monitoring

- Problemstellung: wie stellen wir möglichst schnell Fehler fest?
- aktuell kann man bereits Kibana und Prometheus nutzen
- aktuell werden noch nicht alle Metriken von allen Pods (/metrics) eingesammelt 
- @QOG: klärt mit PaaS ob man K8s events abfragen kann
- @Sabrina: befragt zu obigen Thema Etienne

## OG Meetingzeiträume

- wie gehabt :-)
- jede OG definiert sein Slot wie es ihr am besten passt
- gegenseitiges Besuchen so oder so möglich

## AOG: non functional requirement update

- siehe aktueller Stand: https://git.sub.rocks/aog/documentation/blob/master/road-to-online/requirements.md
